臺灣基隆地方法院民事裁定           100年度消債更字第13號
聲  請  人
(即債務人)  莊慧玲
非訟代理人  張金盛律師
上列聲請人聲請消費者債務清理（更生）事件，本院裁定如下：
    主  文
債務人莊慧玲自中華民國100年８月30日12時起開始更生程序。
聲請人其餘之聲請駁回。
命司法事務官進行本件更生程序。
    理  由
一、按「債務人無擔保或無優先權之債務總額未逾新臺幣一千二
    百萬元者，於法院裁定開始清算程序或宣告破產前，得向法
    院聲請更生。」消費者債務清理條例第42條第１項定有明文
    。又「法院開始更生程序之裁定，應載明其年、月、日、時
    ，並即時發生效力。」同法第45條第１項亦定有明文。
二、本件聲請意旨略以：伊有不能清償債務之情事，前已提出債
    權人清冊，以書面向最大債權金融機構中國信託商業銀行請
    求共同協商債務清償方案，惟因伊每月收入扣除支出及兩名
    未成年子女之扶養費後，未能負擔該銀行所提出每月清償新
    臺幣（下同）5,000.元之還款條件，以致協商未能成立，又
    伊無擔保或無優先權之債務總額未逾1200萬元，復未經法院
    裁定開始清算程序或宣告破產，爰向本院聲請更生等語。並
    提出財產及收支狀況說明書、債權人清冊、債務人清冊、聲
    請人之戶籍謄本及身分證影本、前置協議不成立證明書影本
    、聯合徵信資料、自國稅局取得之財產資料影本、勞工保險
    被保險人投保資料、證券存摺影本及各類支出之單據原本或
    影本等件為證。
三、查債務人主張之上開事實，業據其提出財產及收支狀況說明
    書、債權人清冊、債務人清冊、聲請人之戶籍謄本及身分證
    影本、前置協議不成立證明書影本、聯合徵信資料、自國稅
    局取得之財產資料影本、勞工保險被保險人投保資料、證券
    存摺影本及各類支出之單據原本或影本等件為證，經核屬實
    ，債務人之主張自堪信為真實；而本件又查無債務人有消費
    者債務清理條例第６條第３項、第８條及第46條所定各種應
    裁定駁回其更生聲請之事由存在，故債務人聲請更生，為有
    依據，應予准許。至以後之更生程序，則依消費者債務清理
    條例第16條第１項之規定，命司法事務官進行之。
四、本件聲請人聲請更生，本院已予准許，如上所述，依法各種
    訴訟及執行程序即不得開始或繼續（參見消費者債務清理條
    例第48條第２項），故聲請人聲請本院裁定為保全處分，已
    無必要，應不准許。
五、依消費者債務清理條例第45條第１項、第16條第１項，裁定
    如主文。
中    華    民    國    100   年    8     月    30    日
                  民事庭法      官  林金發
一、以上正本係照原本作成。
二、對本裁定不得抗告。
三、本裁定已於中華民國100年8月30日12時整公告。
中    華    民    國    100   年    8     月    30    日
                        法院書記官  林建清